【裁判字號】    99,上訴,1498
【裁判日期】    991022
【裁判案由】    毒品危害防制條例
【裁判全文】
臺灣高等法院高雄分院刑事判決        99年度上訴字第1498號
上  訴  人
即  被  告  甲○○
上列上訴人因違反毒品危害防制條例案件，不服臺灣高雄地方法
院99年度審訴字第2405號中華民國99年7 月29日第一審判決（起
訴案號：臺灣高雄地方法院檢察署99年度毒偵字第3053號) ，提
起上訴，本院依簡式審判程序判決如下：
    主  文
上訴駁回。
    事實及理由
一、本件上訴人即被告甲○○（下稱被告）所犯係死刑、無期徒
    刑、最輕本刑為3 年以上有期徒刑以外之罪，渠於審理程序
    中就被訴事實為有罪之陳述，經審判長告知簡式審判程序之
    旨，並聽取公訴人、被告之意見後，本院認為適宜進行簡式
    審判程序，合先敘明。
二、本案經本院審理結果，認第一審判決認事用法及量刑均無不
    當，應予維持，並引用第一審判決書記載之事實、證據及理
    由（如附件）。
三、上訴人即被告甲○○（下稱被告）不服原審判決提起上訴，
    其上訴理由略謂：被告於民國99年4 月21日因另涉竊盜案件
    為警查獲後，主動向警方坦承本件施用毒品犯行，故本件應
    有自首之適用，原審量刑過重云云。經查：
  (一)關於刑之量定，係實體法上賦予法院得為自由裁量之事項，
    倘其未有逾越法律所規定之範圍，或濫用其權限，即不得任
    意指摘為違法（最高法院75年度台上字第7033號判例意旨參
    照）。且在同一犯罪事實與情節，如別無其他加重或減輕之
    原因，下級審量定之刑，亦無過重或失輕之不當情形，則上
    級審法院對下級審法院之職權行使，原則上應予尊重（最高
    法院85年度台上字第2446號判決意旨參照）。
  (二)原判決認被告所為，係犯毒品危害防制條例第10條第1 項之
    施用第一級毒品罪，被告持有第一級毒品之行為，已為其後
    施用之高度行為所吸收，不另論罪。審酌被告前因施用毒品
    案件，經觀察勒戒、強制戒治及有期徒刑執行完畢，猶不思
    戒除毒癮，顯見其並無堅定戒癮之意志，惟念其行為尚未危
    害他人及其犯後終能坦承犯行，態度尚可等一切情狀，因而
    量處有期徒刑10月。經核原判決已就刑法第57條揭示之各種
    量刑條件妥為斟酌，認事用法均無違誤，量刑亦稱允當，尚
    無失輕、過重或違反比例原則、平等原則之情形。
  (三)被告固辯稱本件施用第一級毒品犯行應有自首之適用云云。
    惟查：
  1.本件被告係於99年4 月21日上午9 時許，在高雄縣旗山鎮○
    ○路與東新街交岔口，因另涉竊盜案件為警查獲，警方詢問
    被告有無施用毒品，被告陳稱於99年3 月間有施用第一級毒
    品海洛因，嗣經被告同意採尿送驗，檢驗結果呈嗎啡陽性反
    應，警方乃將本案移請檢察官偵查，被告於偵查中經傳喚未
    到庭，檢察官乃將本案逕行起訴，嗣於原審審理中，被告坦
    承其於99年4 月20日某時，在其位在高雄縣杉林鄉通仙巷14
    6 之11號住處內，以將海洛因摻水後置入針筒注射手臂血管
    之方式，施用第一級毒品海洛因1 次等情，有警詢筆錄及原
    審準備程序筆錄、審判筆錄可稽，堪以認定。
  2.按「依刑法第56條修正理由之說明，謂『對繼續犯同一罪名
    之罪者，均適用連續犯之規定論處，不無鼓勵犯罪之嫌，亦
    使國家刑罰權之行使發生不合理之現象。』『基於連續犯原
    為數罪之本質及刑罰公平原則之考量，爰刪除有關連續犯之
    規定』等語，即係將本應各自獨立評價之數罪，回歸本來就
    應賦予複數法律效果之原貌。因此，就刑法修正施行後多次
    施用毒品之犯行，採一罪一罰，始符合立法本旨。本則法律
    問題，某甲於刑法修正施行前連續施用毒品部分，應依刑法
    第2 條第1 項之規定，適用修正前連續犯之規定論以一罪；
    刑法修正施行後之多次施用犯行，除符合接續犯之要件外，
    則應一罪一罰，再就刑法修正施行後之數罪，與修正前依連
    續犯規定所論之一罪，數罪併罰，合併定其應執行之刑。」
    （最高法院96年度第9 次刑事庭會議決議參照）。
  3.本案被告係於99年4 月20日某時施用第一級毒品海洛因乙節
    ，業經本院認定如前，而被告於警詢中係向警方供稱其係於
    99年3 月間施用第一級毒品海洛因（此部分犯行未經檢察官
    起訴），並未坦承本案99年4 月20日施用第一級毒品海洛因
    之犯行，參諸最高法院上開決議意旨，被告於99年3 月間施
    用第一級毒品海洛因之犯行，與99年4 月20日施用第一級毒
    品海洛因之犯行，並非一罪之關係。職是，足認被告並未對
    於本案施用第一級毒品犯行自首而受裁判，甚為明灼。從而
    ，原審未依刑法第62條前段自首規定減輕其刑，尚無違誤之
    處。
四、本院審酌上情，認原審已就刑法第57條揭示之各種量刑條件
    妥為斟酌，難謂有何違法失當之處，且本件施用毒品犯行亦
    無自首之適用，業如上述。是被告提起上訴，指摘原判決量
    刑過重，且未適用自首規定予以減刑，有所不當，請求撤銷
    原審判決，為無理由，應予駁回。
五、據上論結，應依刑事訴訟法第368 條、第373 條、第364 條
    、第273 條之1 第1 項，判決如主文。
本案經檢察官陳國全到庭執行職務。
中    華    民    國    99    年    10    月    22    日
                  刑事第九庭    審判長法  官   莊秋桃
                                      法  官   田平安
                                      法  官   孫啟強
以上正本證明與原本無異。
如不服本判決應於收受本判決後10日內向本院提出上訴書狀，其
未敘述上訴理由者，並得於提起上訴後10日內向本院補提理由書
狀（均須按他造當事人之人數附繕本）「切勿逕送上級法院」。
中    華    民    國    99    年    10    月    22    日
                                      書記官   劉鴻瑛
附錄本判決論罪科刑法條：
毒品危害防制條例第10條第1 項：
施用第一級毒品者，處6 月以上5 年以下有期徒刑。
附件：
臺灣高雄地方法院99年度審訴字第2405號刑事判決。

司法院資訊處製作；財團法人民間司法改革基金會備份。
